臺灣高雄地方法院交通事件裁定　　　　　　　　　　九十三年度交聲字第五七五號
　　原處分機關　高雄市政府交通局交通事件裁決處
　　異　議　人　蔡美姬
右列受處分人因違反道路交通管理處罰條例案件，對於高雄市交通事件裁決所九十三
年十月四日所為之處分（原處分：甲○○交裁字第三二─Ｚ00000000號），
聲明異議，本院裁定如左：
    主  文
原處分撤銷，蔡美姬不罰。
    理  由
一、聲明異議意旨略以：裁決機關以異議人即受處分人蔡美姬於民國九十三年八月三
    日十五時三十五分，駕駛車牌號碼ＺＡ─三七三七號自用小客車，行經國道一路
    北上三六五公里處，行駛路肩及不聽勤務人員制止，遭警員以異議人違反道路交
    通管理處罰條例第三十三條第一項及第六十條第一項規定，開立內政部警政署國
    道公路警察局公警局交字第Ｚ00000000號舉發違反道路交通管理事件通
    知單（下稱舉發通知單）逕行舉發，嗣逾期未繳納罰款，而裁罰新台幣（下同）
    六千元。然前開車輛雖登記為異議人所有，但警員舉發違規當時駕駛人為異議人
    之女黃麗月，並非異議人，且上開舉發通知單所載違規地點亦屬有誤，舉發單位
    應就本件違規事實提出舉證照片證明，另舉發單位認駕駛人不聽勤務人員制止，
    亦非事實，為此聲明異議等語。
二、按法院受理有關交通事件，準用刑事訴訟法之規定，道路交通管理處罰條例第八
    十九條定有明文；而犯罪事實應依證據認定之，無證據不得推定其犯罪事實，刑
    事訴訟法第一百五十四條則定有明文。本件裁決機關係以國道第五警察隊田寮分
    隊警員莊慶霖製發之舉發違反道路交通管理事件通知單為裁處之論據，惟異議人
    辯稱：車號ＺＡ─三七三七號自小客車固登記為異議人蔡美姬所有，但警員舉發
    違規當時駕駛人為異議人之女黃麗月，並非異議人等語，經查：證人即舉發本件
    交通違規之警員莊慶霖雖於本院結證：我們在國道一號北向三六五公里，簽巡邏
    表時，發現一輛紅色車子快速行駛路肩，朝我們方向過來，我要下車攔查時，該
    車輛馬上減速，並變換車道，我在外側路肩還要以手勢攔查時，該車輛馬上又變
    換車道到中間車道，因為當時車流量很大，無法攔截下來，我有以手勢提醒駕駛
    人，我作了兩次手勢等語明確，惟依內政部警政署國道公路警察局第五警察隊九
    十三年十月十八日公警五交訴字第○九三○○○一五六八號函附之本件舉發違反
    道路交通管理事件通知單顯示，本件係以「逕行舉發」方式開單告發，再循車籍
    資料寄發違規通知單予車主（即異議人），並非由執勤之員警當場攔查駕駛人而
    舉發之違規行為，自無從認定當天駕駛該車之人為異議人本人。況證人即異議人
    之女黃麗月亦於本院證述：九十三年八月三日下午五時三十五分左右，ＺＡ─三
    七三七號自小客車係伊所駕駛，伊承認當時有行駛路肩，伊有看到警察要攔伊下
    來無誤，因為伊前後有車，車子很多，而且伊已慢慢切到裡面的車道，要再開出
    來很難等語，並有其提出之汽駕駛執照影本一紙附卷可稽，核與異議人前揭所辯
    相符。可見異議人辯稱前述違規行為並非伊所為等語，尚非不足採信。異議人此
    部分聲明異議意旨，指摘原處分違法，為有理由，應由本院將原處分撤銷，並諭
    知異議人不罰。
三、據上論斷，應依道路交通案件處理法第二十條，裁定如主文。
中      華      民      國      九十三      年    十一    月   二十二   日
                                臺灣高雄地方法院交通法庭
                        法  官  劉惠娟
右正本證明與原本無異。
如不服本裁定應於送達後五日內向本院提出抗告狀。
                                    書記官  陳素徵
中      華      民      國      九十三      年    十一    月   二十四   日
